臺灣臺中地方法院刑事判決　　　　　　　　　　　　九十二年度易字第二九三○號
　　公　訴　人　臺灣臺中地方法院檢察署檢察官
　　被　　　告　戊○○
右列被告因詐欺案件，經檢察官提起公訴（九十二年度偵字第二○一一○號），本院
判決如左：
    主  文
戊○○共同行使偽造私文書，足以生損害於他人，處有期徒刑壹年捌月。
在「昆泰行」之出貨單上所偽造之「吳文忠」簽名署押壹枚，及乙○○所有門號為0
000000000號之行動電話壹支、以及庚○○所有門號為000000000
0號之行動電話壹支，均沒收。
    事  實
一、戊○○（綽號「阿龍」，前曾分別因賭博、竊盜案件，經臺灣彰化地方法院先後
    判處罰金五千銀元、四千銀元）與乙○○、庚○○（渠二人業經臺灣高等法院臺
    中分院以九十二年度上訴字第一六八五號各判處有期徒刑十月，復經最高法院九
    十三年度台上字第九二一號上訴駁回確定，現均在臺灣臺中監獄執行中），明知
    無支付買賣價金之意，仍共同基於在被騙廠商之出貨單上偽造私文書並持以行使
    ，而向被騙廠商詐騙財物以圖為自己不法所有之犯意聯絡，其中就詐欺取財部分
    ，並有概括犯意，而先後於後列時、地，分別由乙○○以其所有門號為0000
    000000號之行動電話、及由庚○○以其所有門號為000000000之
    行動電話，作為其等在實施犯罪之時，與戊○○所有門號為000000000
    0號行動電話（未扣案）通聯之犯罪工具，而為下列之行使偽造私文書與詐欺取
    財之犯罪行為。其等之間共謀犯罪之方式，係先由戊○○以另行申設之其他電話
    ，打電話給其等欲詐騙之食品廠商，佯裝要購買大量貨品，並皆指定市場為交貨
    地點，以避免搬取廠商貨品時引起他人注意，並於約定交貨之時間、地點後，再
    以電話通知乙○○、庚○○前往約定交貨之市場埋伏以觀察動靜，後待廠商之送
    貨人員載貨前來，為使廠商送貨人員產生機車在短時間內無法載走大量貨品的錯
    覺以鬆懈其戒心，且便於機動逃脫，即由乙○○騎乘機車現身與之接洽，並當場
    以行動電話手機連絡戊○○，再將手機交給廠商之送貨人員接聽，戊○○就在電
    話中對該送貨人員詐稱：「到場和你接洽的人（指乙○○）是我公司外務，你把
    載來的貨下在那裡（指該市場某處）就可以，我的外務會帶你來我公司收貨款」
    云云，此時該廠商送貨人員若不願意卸貨，乙○○即行離去。若送貨人員同意即
    當場卸貨，在送貨人員有要求簽收之情形，亦推由乙○○以化名在送貨人員所提
    出之出貨單上簽收，而偽造私文書，再持以行使交付送貨人員。迨卸貨完畢，即
    由乙○○謊稱要帶送貨人員去向「老闆」收取貨款云云，以此方式將該送貨人員
    誘離卸貨現場，並騎機車在前引導隨意繞行。此後，預先駕駛租用貨車埋伏於卸
    貨現場之戊○○或庚○○，見廠商送貨人員被乙○○引開後，即搬取騙得之貨品
    至其貨車，駕車離去，並以行動電話通知乙○○。乙○○得知同夥已經得手後，
    即趁機擺脫該名廠商送貨人員，再騎乘機車逃逸。渠等實際共同實施犯罪之情形
    如下：
    (一)戊○○於民國九十一年十月三十日十四時許，自稱為「老闆」，打電話到新竹
      市之海瑞食品有限公司（下稱海瑞公司），向該公司人員偽稱要購買貢丸一千
      斤，並約定於翌日即三十一日中午十二時許，在臺中縣豐原市果菜市場交貨，
      屆時海瑞公司外務員丁○○依約載運一千斤之貢丸到場，戊○○以電話要求丁○○卸貨在該處，謊稱騎機車出面與之接洽之乙○○為其公司外務員，將帶引
      丁○○前往其公司收取貨款，乙○○亦偽稱要帶丁○○前去收取貨款云云，並
      騎機車假裝引導丁○○前去取款，卻引導丁○○在豐原市區繞行，而將之引離
      卸貨現場，隨即由渠等埋伏在現場之戊○○駕駛貨車將該一千斤之貢丸載走，
      並以行動電話通知乙○○謂貨已到手，乙○○得訊後趁機擺脫丁○○，騎乘機
      車逃逸，渠等詐得上開貢丸貨品約值新台幣（下同）八萬五千元，共同將之出
      售朋分花用（此次犯罪庚○○並未參與）。
    (二)戊○○於九十二年一月二十五日下午某時，自稱為「王先生」，打電話到臺中
      市○○○路三三號之金潤益食品工業有限公司（下稱金潤益公司），向該公司
      人員偽稱要購買純花生油三百斤、上級花生油三百斤及香油十箱，並約定於當
      日傍晚，在臺中縣大里市○○路與東興路之黃昏市場後面停車場交貨，屆時金
      潤益公司之送貨司機己○○依約載運上開貨品到場，戊○○乃在電話中要求己○○卸貨在該處，隨後由乙○○騎機車出面與其接洽，乙○○即撥打戊○○之
      行動電話，謊稱電話中之人為其「老闆」，並將行動電話手機交給己○○接聽
      ，戊○○於電話中騙使己○○跟隨其「外務員」乙○○前往所謂「老闆住宅」
      收取貨款，乙○○遂騎機車帶領己○○至大里市○○路附近之黃昏市場，而將
      之引離卸貨地點，隨即由埋伏在中興路與東興路黃昏市場後面停車場之同夥庚○○，駕駛乙○○預先向不知情之郭陽平以每日八百元代價租來之車號五Ｊ—
      八三二五號自用小貨車將該等貨品載走，並以行動電話通知乙○○謂貨已到手
      ，乙○○得訊後乃騙使己○○將貨車停放在國光路附近之黃昏市場停車場內，
      自行趁隙騎乘機車逃逸，渠等詐得上開貨品約值六萬二千五百元，共同將之出
      售朋分花用。
    (三)戊○○於九十二年三月二十四日十六時三十分許，自稱為「王先生」，打電話
      到臺中市之裕宜食品有限公司（下稱裕宜公司），向該公司負責人黃宏昌偽稱
      要購買牛排十箱，並約定於當日十七時三十分許，在臺中市○區○○路東興市
      場交貨，屆時裕宜公司外務員壬○○依約載運上開貨品到場，戊○○以電話要
      求壬○○卸貨在該處，謊稱騎機車出面與之接洽之乙○○為其公司外務員，將
      帶引壬○○前往其公司收取貨款，乙○○亦偽稱要帶壬○○前去收取貨款云云
      ，並騎機車假裝引導壬○○前去取款，而將之引離卸貨現場，隨即由埋伏在東
      興市場之同夥庚○○駕駛車號五Ｊ—八三二五號自用小貨車將該貨品載走，並
      以行動電話通知乙○○謂貨已到手，乙○○得訊後自行趁隙脫身，騎乘機車逃
      逸，渠等詐得上開牛排貨品約值五萬零九百八十四元，共同將之出售朋分花用
      。
    (四)戊○○於九十二年三月間某日，自稱為「王先生」，打電話到臺中縣豐原市之
      昆泰行，向該公司負責人黃振祐偽稱要購買牛條肉、牛肚、牛筋、菲力及沙朗
      等牛肉商品，並約定於同月二十九日，在臺中市北屯區○○○○路與長生二街
      口交貨，屆時黃振祐依約載運上開貨品到場，戊○○以電話要求黃振祐卸貨在
      該處，謊稱騎機車出面與之接洽之乙○○為其公司外務員，將帶引黃振祐前往
      其公司收取貨款，乙○○亦偽稱要帶黃振祐前去收取貨款云云。乙○○、庚○○及戊○○為取得前揭商品，復基於行使偽造私文書之犯意聯絡，由乙○○於
      黃振祐提出之出貨單上「簽收」處，偽簽「吳文忠」之署押，而偽造上開私文
      書，並持以向黃振祐表明前揭貨品為其所收受之意，致黃振祐陷於錯誤，而交
      付前揭貨品，足以生損害於吳文忠及黃振祐。嗣乙○○並騎機車假裝引導黃振
      祐前去取款，而將之引離卸貨現場，埋伏在場之同夥庚○○見狀隨即駕駛車號
      五Ｊ—八三二五號自用小貨車將該貨品載走，並以行動電話通知乙○○謂貨已
      到手，乙○○得訊後自行趁隙脫身，騎乘機車逃逸，渠等詐得上開牛肉貨品約
      值九萬六千二百七十一元，共同將之出售朋分花用。
    (五)戊○○於九十二年三月三十一日十三時許，自稱為「鄭先生」，打電話到臺中
      市之鴻嘉食品公司（下稱鴻嘉公司），向該公司之丙○○偽稱要購買牛肉二十
      一箱，並約定於當日下午，在臺中縣大里市之內新市場交貨，屆時丙○○依約
      載運上開貨品到場，戊○○乃於電話中要求丙○○卸貨在該處，並謊稱等一下
      其公司有一名外務員會帶領丙○○前往其公司收取貨款，隨後乙○○騎機車出
      面向丙○○接洽，並偽稱要帶領丙○○前去公司收取貨款云云，乃騎機車假裝
      引導丙○○前去取款，而將之引離卸貨地點，隨即由埋伏在內新市場之同夥庚○○駕駛車號五Ｊ—八三二五號自用小貨車將該貨品載走，並以行動電話通知
      乙○○謂貨已到手，乙○○得訊後自行趁隙脫身，騎乘機車逃逸，渠等詐得上
      開牛肉貨品約值六萬九千一百六十五元，共同將之出售朋分花用。
    (六)戊○○於九十二年四月十日上午十時許，自稱為「老闆」，打電話到臺中市○○路之浤家食品有限公司（下稱浤家公司），向該公司人員偽稱要購買鱈魚切
      片八箱、白帶魚十箱、鹽小卷一二○斤，並約定於當日上午十時三十分許，在
      臺中市○區○○路東興市場內一座橋上交貨，屆時該公司外務員甲○○依約載
      運上開貨品到場，戊○○以電話要求甲○○卸貨在該處，謊稱騎機車出面與之
      接洽之乙○○為其公司外務員，將帶引甲○○前往其公司收取貨款，乙○○亦
      偽稱要帶甲○○前去收取貨款云云，並騎機車假裝引導甲○○前去取款，而將
      之引離卸貨現場，隨即由渠等埋伏在上開卸貨地點之同夥庚○○駕駛車號五Ｊ
      —八三二五號自用小貨車將該等貨品載走，並以行動電話通知乙○○謂貨已到
      手，乙○○得訊後自行趁隙脫身，騎乘機車逃逸，渠等詐得上開貨品約值三萬
      三千五百元，共同將之出售朋分花用。
二、嗣至九十二年四月十四日，裕宜公司再度接到自稱鹿港「施先生」之戊○○叫貨
    電話，並約定在彰化縣鹿港鎮○○路五一七號之便利商店旁之市場交貨，該公司
    負責人黃宏昌懷疑是同一詐騙集團，乃邀同其職員壬○○等共三人前往鹿港之約
    定地點，壬○○見到乙○○在該處市場走動，並走向一部小貨車離去，行跡可疑
    ，乃記下其車號，報警經由不知情之車主郭陽平循線查獲乙○○、庚○○等人，
    並依其供述前往位於彰化縣二林鎮○○路六九○號之鄭春榮（另經檢察官為不起
    訴處分）住處冷凍庫內，起獲乙○○等人所銷售之詐欺贓物紐西蘭沙朗牛排三箱
    （九十二點五磅）、澳洲牛條肉九箱（一一五點一磅）、牛筋四箱（二十公斤）
    ，並扣得乙○○所有供犯罪聯絡用之行動電話一支（門號0000000000
    ）及庚○○所有供犯罪聯絡用之行動電話一支（門號0000000000），
    乙○○、庚○○、及戊○○此次詐欺取財之行為始未得逞。嗣依乙○○之供述，
    警方並循線查獲綽號為「阿龍」之戊○○。
三、案經臺中市警察局第五分局報請臺灣臺中地方法院檢察署檢察官偵查起訴。
    理      由
一、訊據被告戊○○矢口否認其有何偽造私文書、詐欺取財等犯行，辯稱：伊只認識
    乙○○，並不認識庚○○，且伊並未與乙○○與庚○○共同詐騙他人財物，而乙○○曾向伊借錢未果，其因此懷恨在心而誣陷伊，且伊與庚○○雖有以電話聯絡
    紀錄，但是通話的內容都是討論仲介越南新娘的事，又乙○○及庚○○所指認之
    共犯係五十餘歲之阿龍，並非係伊云云。經查：
    (一)右開犯罪事實，業據證人即同案共犯乙○○、庚○○就犯罪參與與行為分擔於
      另案審理時供認在卷，並經本院調取另案最高法院九十三年度台上字第九二一
      號全卷（內含本院九十二年度易字第一六一八號卷、臺灣高等法院臺中分院九
      十二年度上訴字第一六八五號卷）核閱屬實，且證人乙○○復於本院審理時亦
      證述：被告戊○○以背後策劃者之地位參與犯罪，由被告先以電話詐騙廠商出
      貨，再指示伊前往交貨地點，假意引導送貨員前去向「老闆」收取貨款，俟接
      獲被告以電話通知貨到手時，伊即趁隙擺脫送貨員，伊參與前開犯罪事實(一)時
      ，即知伊所參與係詐騙他人財物，且被告前後親自交給伊五至六次錢，總計近
      約十萬元，而針對前開犯罪事實(四)偽造文書部分，「吳文忠」之署名確實係伊
      所簽立，係被告以電話告知伊要伊偽簽吳文忠之署名，而當時庚○○在目視可
      以看到伊之處等節（見本院卷第五六、六五頁）明確，核與證人即共犯庚○○
      於本院審理時結稱：伊有參與總共約有五次，所分得的錢總計約有二萬元，且
      伊第一次參與時，就知道所參與者，係詐騙他人財物，伊在菜市場有看過被告
      幾次等語（見本院卷第五八、六三、六四頁）相符。此外復有被害人丁○○、
      己○○、黃宏昌、壬○○、黃振祐、丙○○、甲○○等人與證人即前開小貨車
      車主郭陽平分別於警詢、檢察官偵訊時及另案審理時分別指述上情綦詳，且與
      同案查獲被告鄭春榮於警訊、偵查中供述情節大致相符。並有查獲贓物紐西蘭
      沙朗牛排三箱（九十二點五磅）、澳洲牛條肉九箱（一一五點一磅）、牛筋四
      箱（二十公斤）之扣押筆錄暨照片，以及浤家公司、裕宜公司、金潤益公司、
      昆泰行之送貨單、鴻嘉公司丙○○之估價單暨丙○○、壬○○書立之贓證物保
      管收據各一紙及相關電話之通聯紀錄等件附卷可稽，此外復有乙○○所有門號
      為0000000000號之行動電話一支，及庚○○所有門號為00000
      00000號之行動電話一支扣於另案足資佐證。又被告與證人即共犯乙○○
      、庚○○，對於被騙廠商之送貨人員如同意在約定地點卸貨而無法當場收取買
      賣價金，其會要求證人即共犯乙○○在出貨單上簽收，此本屬證人即共犯庚○○在共同實施犯罪之前可以預料之一般事項，而證人即共犯乙○○既要實施詐
      欺取財之犯罪行為，亦不可能會以真正姓名簽收，故此部分行使偽造私文書之
      行為，顯屬被告庚○○與被告乙○○及戊○○等人共謀實施犯罪行為之時，有
      共同犯意聯絡之事項；且上開偽造之私文書係表示「吳文忠」向黃振祐受領前
      揭貨品，黃振祐亦因此才願交付前揭貨品，此部分偽造私文書並持以行使之行
      為，顯足生損害於被害人黃振祐及「吳文忠」無誤。
    (二)被告雖以伊僅認識乙○○，不認識庚○○，而乙○○曾向伊借錢未果，其因此
      懷恨在心而誣陷伊一詞置辯，惟查：共犯乙○○及庚○○二人於另案偵審程序
      中始終坦承右開犯行，則渠二人對於何人參與本案，並無隱瞞之必要，亦難認
      有為脫免刑責而嫁禍於他人之動機。且共犯乙○○及庚○○參與前揭多次犯行
      ，對於何人參與本案一節，自應知之甚稔，觀諸渠二人自始一致供述並指認被
      告參與本案各情，上開供證自屬可信。又被告自承其綽號為「阿龍」（見另案
      之本院九十二年度易字第一六一八號九十二年七月一日審判筆錄），而共犯乙○○復供承伊本不知「阿龍」之真實姓名，只知道其綽號及其所駕駛之ＳＥ—
      九八六二號自小貨車，嗣經警循線查獲戊○○等情（見偵查卷第一三、七八頁
      及另案本院九十二年度易字第一六一八號九十二年七月一日審判筆錄），核與
      證人即戊○○之妻劉美足亦於警詢時供稱車牌號碼ＳＥ─九八六二號自小貨車
      平時都由戊○○在使用等語相符（見偵查卷第三四、三五頁），再參以被告庚○○亦供稱曾於菜市場中見過戊○○數次等語（見本院卷第五八頁及另案之本
      院九十二年度易字第一六一八號九十二年七月一日審判筆錄），且證人即被害
      人黃宏昌亦於檢察官偵訊時指證：戊○○的聲音與詐騙伊的人的聲音有百分之
      九十相同度，戊○○第一次自稱王先生，第二次自稱施先生一詞（見偵查卷第
      一三一頁筆錄）明確，是共犯乙○○先指認綽號「阿龍」之被告後，復指稱被
      告所使用之車輛無訛，而警方即藉此尋線查獲被告，並有被害人指證被告涉案
      ，益徵共犯乙○○、庚○○供述被告涉案一節尚屬有據。再查共犯乙○○與庚○○二人與被告並無仇隙，亦無因供出被告即可減輕或免除刑責之情事，衡情
      應無誣攀被告之理。基此，被告辯稱乙○○曾向其借錢未果而有誣陷情事乙情
      ，除為被告乙○○堅決否認之外，被告亦未能提出任何證據以實其說。參酌上
      情，應認被告前揭所辯遭共犯乙○○誣陷一節，無可採信。
    (三)另被告雖於本院審理時稱：伊與乙○○電話通聯之內容為討論仲介越南新娘一
      事云云，觀之其於檢察官偵訊時亦稱：伊與乙○○偶而聯絡，一星期聯絡二、
      三次，九十二年三月間伊與乙○○有爭執，四月份時有和伊聯絡七、八次，乙○○係要向伊借錢，並向伊介紹越南新娘等詞（見偵查卷第二三八頁反面、第
      二三九頁正面）。然查：被告於本院準備程序時，並不爭執行動電話門號00
      00000000號為其所使用，而觀諸卷附被告所使用之前開行動電話門號
      與同案共犯乙○○所使用之行動電話門號0000000000間通聯紀錄顯
      示，自九十二年三月十七日至九十二年四月十四日止之近一個月期間內，前開
      兩支行動電話門號間之通聯次數高達一百二十次，顯見被告所稱伊與乙○○偶
      爾聯絡，一星期僅有二、三次等詞，與實情不符，已難採信；況衡諸常情，被
      告以電話與同案共犯乙○○聯繫，若僅係為討論仲介越南新娘一事，渠等間殊
      無可能於短短一個月內之通話次數竟高達約一百二十次，由此益徵其上開所辯
      ，僅係臨訟卸責之詞，不足採信。
    (四)被告復指稱證人乙○○及庚○○所指認之共犯係五十餘歲之「阿龍」，並非係
      伊云云，然查共犯乙○○自始即先供認共犯係使用車牌號碼ＳＥ─九八六二號
      自小貨車，綽號「阿龍」之男子，業如前述，是證人乙○○自始即指明係使用
      車牌號碼ＳＥ─九八六二號自小貨車之「阿龍」，則其於為警查獲之初所指認
      者自係被告無訛。且共犯庚○○亦係於查獲之初為警詢問時即供稱：詐騙的成
      員有伊與乙○○、綽號「阿龍」之男子，伊負責在後面開車搬運貨物，乙○○
      負責支開被害人，「阿龍」負責向商家接洽，並指認綽號「阿龍」就是戊○○
      等語（見偵查卷第十九、二十頁），是共犯乙○○亦係自始即指認被告參與本
      案犯罪，並無模糊指認參與犯罪者係五十餘歲之「阿龍」。再觀諸全卷及所調
      閱之另案全卷所附筆錄，均無見有共犯乙○○及庚○○指認參與犯罪者，係綽
      號「阿龍」之五十餘歲之男子，是被告辯稱證人乙○○、庚○○誣指其為參與
      犯罪者一詞，亦係卸責之詞，顯不足採。
    (五)綜上各節，被告辯稱其無與證人乙○○、庚○○參與本案犯罪，係遭人誣陷入
      罪等節，均不足採，本案事證明確，被告犯行洵堪認定。
二、核被告戊○○所為，係犯刑法第二百十六條、第二百十條之行使偽造私文書罪、
    及同法第三百三十九條第一項之詐欺取財罪、以及同法第三百三十九條第三項、
    第一項之詐欺取財未遂罪（其中犯罪事實(一)向海瑞公司詐欺部分，庚○○並未參
    與）。次查上開行使偽造私文書之犯行，同案共犯庚○○雖未參與實施犯罪構成
    要件之行為，但其與被告乙○○、及共同被告戊○○之間，既有此部分犯行之謀
    議及犯意聯絡，仍應論以共謀共同正犯，先予敘明；則被告戊○○與同案共犯乙○○、庚○○三人間除犯罪事實(一)（就犯罪事實(一)向海瑞公司詐欺部分，庚○○
    並未參與，該部分被告戊○○、共犯乙○○所為詐欺取財犯行，有犯意聯絡及行
    為分擔，為共同正犯）以外之前開行使偽造私文書、詐欺取財罪及詐欺取財未遂
    罪等犯行，有犯意聯絡及行為分擔，為共同正犯。復查渠等三人在出貨單上偽造
    吳文忠簽名署押之行為，係偽造私文書之部分行為，已被偽造私文書之行為所吸
    收，而不另論罪，渠等三人偽造私文書之後又持以行使，偽造私文書之低度行為
    亦被嗣後行使偽造私文書之高度行為所吸收，亦不另論罪。又被告與乙○○、庚○○三人上開詐欺取財既、未遂之犯行，其犯罪時間緊接，方法相同，且犯構成
    要件相同之罪，顯係基於概括犯意反覆為之，應依連續犯之規定，論以較重之詐
    欺取財既遂一罪。再查被告與共犯乙○○、庚○○三人所犯之詐欺取財既遂及行
使偽造私文書罪二罪之間，有方法、結果之牽連關係，應依刑法第五十五條牽連
    犯之規定，從一重之行使偽造私文書罪處斷。又公訴人於起訴書內雖未敘及前開
    犯罪事實欄一之(四)所示之詐欺取財及行使偽造私文書之犯行，然此部分犯行與公
    訴人所起訴之詐欺取財既、未遂罪間，有連續犯及牽連犯之裁判上一罪關係，應
    為起訴效力所及，本於審判不可分之原則，本院自應予以審理裁判，附此敘明。
    爰審酌被告戊○○之平日素行尚稱良好，僅為貪圖一己之私利，竟邀同乙○○、
    庚○○等人共同訛詐貨物，其居於幕後操縱之地位，策劃以迂迴之詐騙手段，以
    逞其大量詐取貨物之目的，尤其細究其犯罪手法，多由共犯乙○○、庚○○出面
    詐取食品貨物變現花用，其策劃犯罪之初，即刻意以前開方式規避刑責，一旦為
    警查獲之後，因其未曾出面詐騙被害人，使被害人等均無從直接指認其為參與犯
    罪者，凡此足徵被告企圖以縝密之犯罪計畫，達成其詐取財物之目的，並得以脫
    免刑事訴追，俱彰顯其所為惡性非輕，且被告於偵審中猶連番狡辯，所辯亦悖於
    常情，足認其均無悔意，及其犯罪所生之危害，犯後未如共犯乙○○、庚○○與
    被害人達成和解，彌補其所犯之過錯等一切情狀，量處如主文所示之刑。
三、至被告乙○○在「昆泰行」之出貨單上所偽造之「吳文忠」簽名署押一枚，應依
    刑法第二百十九條之規定宣告沒收。又按刑法第三十八條第三項係規定「犯人」
    所有供犯罪所用之物，得宣告沒收，並非規定屬「被告」所有之物，始得宣告沒
    收，而共同正犯於意思聯絡範圍內，組成一共犯團體，團體中之任何成員均為「
    犯人」，供犯罪所用之物，只要屬於「犯人」所有，均得宣告沒收，不以必屬於
    本件被告所有者為限（參照最高法院九十二年度台上字第七八七號判決），此即
    刑法學理上「共犯連帶沒收」理論；且按因犯罪依法必須沒收之物，雖已於共犯
    中之一人確定判決諭知沒收，並已執行完畢，對於其他共犯之判決，仍應宣告沒
    收。蓋因此種沒收之諭知，對於嗣後判決之共犯，仍不失為從刑，且在必須沒收
    之列，倘以該沒收物已因其他共犯判決諭知沒收確定，並經執行完畢為理由，而
    不為沒收之諭知，於法即有未合。是沒收之諭知，於共犯中之任何一人，均屬從
    刑，故凡必須沒收之物，於共犯之判決均應為沒收之諭知，不因共犯中之一人，
    前經確定判決並經執行完畢，而得於其他共犯之判決中免除沒收之宣告【參照最
    高法院六十五年度第五次刑庭庭推總會議決議（二）】，綜參上開最高法院判決
    及決議意旨，可知數人共同犯罪之情形時，就因犯罪依法沒收之物，共犯間不論
    由法院就渠等犯行為同一判決，抑或先後為判決，其判決就各共犯均應宣告沒收
    之從刑。查扣於另案之門號為0000000000號、以及00000000
    00號之行動電話各一支，故分別係共犯乙○○、庚○○所有，然係供本案犯罪
    使用之物，揆諸前揭說明意旨，本院就上開共犯乙○○所有門號為000000
    0000號之行動電話一支、以及共犯庚○○所有門號為0000000000
    號之行動電話一支，均應依照刑法第三十八條第一項第二款之規定宣告沒收。至
    於被告戊○○所有用供本案犯罪使用之行動電話一支，因未扣案，為免將來執行
    困難，不另為沒收之諭知，附此敘明。再本案經警獲後扣於另案之門號為000
    0000000號之行動電話一支，已據共犯乙○○於另案審理時，供稱係其配
    偶所有（見臺灣高等法院臺中分院九十二年度上訴字第一六八五號卷第六十頁）
    ；且依據被告乙○○在警、偵訊之供述，其僅曾供稱有以上開門號為00000
    00000號之行動電話一支作為本案犯罪使用之物（見偵查卷宗第十二、七八
    頁），被告乙○○在另案偵、審中亦從未供述上開門號為0000000000
    號之行動電話與其犯罪有關，且依據本案被害人所提出附卷之各紙出貨單所載訂
    貨電話，亦未見有0000000000號之行動電話，是上開門號為0000
    000000號之行動電話，尚無沒收之依據，則公訴人認上開電話一支係共犯
    乙○○、庚○○所有供本件犯罪所用之物，而應依法沒收之請求，容有誤會，再
    予敘明。
據上論斷，應依刑事訴訟法第二百九十九條第一項前段、刑法第二十八條、第二百十
六條、第二百十條、第三百三十九條第一項、第五十五條、第二百十九條、第三十八
條第一項第二款，罰金罰鍰提高標準條例第一條前段，判決如主文。
本案經檢察官辛○○到庭執行職務。
中      華      民      國    九十三    年      六      月     十六     日
                                  臺灣臺中地方法院刑事第十三庭
                                      審判長法  官  許  旭  聖
                                            法  官  李  秋  娟
                                            法  官  陳  可  薇
右正本證明與原本無異。
如不服本判決，應於送達後十日內向本院提出上訴狀（須附繕本），上訴於臺灣高等
法院臺中分院。
                                            書記官
中      華      民      國    九十三    年      六      月     十六     日
附錄本案論罪科刑法條
刑法第二百十條：
偽造、變造私文書，足以生損害於公眾或他人者，處五年以下有期徒刑。
刑法第二百十六條：
行使第二百十條至第二百十五條之文書者，依偽造、變造文書或登載不實事項或使登
載不實事項之規定處斷。
刑法第三百三十九條
意圖為自己或第三人不法之所有，以詐術使人將本人或第三人之物交付者，處五年以
下有期徒刑、拘役或科或併科一千元以下罰金。
以前項方法得財產上不法之利益或使第三人得之者，亦同。
前二項之未遂犯罰之。
